【裁判字號】    95,易,1441
【裁判日期】    950831
【裁判案由】    竊盜
【裁判全文】
臺灣板橋地方法院刑事判決              95年度易字第1441號
公  訴  人  臺灣板橋地方法院檢察署檢察官
被      告  乙○○
                    （
上列被告因竊盜案件，經檢察官提起公訴（95年度偵字第17220
號），本院依簡式審判程序判決如下：
    主  文
乙○○竊盜，累犯，處有期徒刑壹年，並應於刑之執行前，令入
勞動場所強制工作年。扣案之鑰匙壹支，沒收之。
    事  實
一、乙○○曾有如附表所示，先後6 次因犯竊盜罪，經法院判處
    罪刑確定之前科，最近一次係因接續執行附表編號4 至6 所
    示徒刑，於民國95年3 月6 日縮刑期滿執行完畢。詎乙○○
    已有竊盜之習慣，仍不知悔改，另意圖為自己不法所有，於
    95年7 月13日上午5 時許（甫因犯竊盜案件，經臺灣桃園地
    方法院檢察署檢察官內勤訊問後釋放，該案現由臺灣桃園地
    方法院以95年度桃簡字第1780號案件審理中），在桃園縣桃
    園市○○路口後火車站附近，以其所有之鑰匙1 支，竊取林
    余寶彩所有由甲○○持有使用之車牌號碼RWM-317 號輕型機
    車1 輛，得手後供己代步之用，嗣於95年7 月14日上午9 時
    55分許，在臺北縣鶯歌鎮○○路555 號前為警查獲，並扣得
    上開機車1 輛（業經甲○○領回）及鑰匙1 支。
二、案經臺北縣政府警察局三峽分局報請臺灣板橋地方法院檢察
    署檢察官偵查後提起公訴。
    理  由
一、本案被告乙○○所犯係死刑、無期徒刑、最輕本刑為3 年以
    上有期徒刑以外之罪，其於準備程序中就被訴事實為有罪之
    陳述，經本院告知簡式審判程序之旨，並聽取公訴人、被告
    之意見後，經合議庭裁定進行簡式審判程序，合先敘明。
二、上揭犯罪事實，業據被告乙○○於警詢、檢察官訊問及本院
    審理時均坦承不諱，核與被害人即證人甲○○於警詢時之證
    述相符，並有搜索扣押筆錄暨扣押物品目錄表、贓物認領保
    管單、臺灣桃園地方法院檢察署檢察官95年度速偵字第160
    號聲請簡易判決處刑書各1 份、車籍作業系統- 查詢認可資
    料1 紙、照片4 張等在卷足憑，足認被告自白與事實相符。
    本案事證明確，被告犯行堪以認定。
三、核被告乙○○所為，係犯刑法第320 條第1 項之竊盜罪。被
    告前因接續執行附表編號4 至6 所示徒刑，於95年3 月6 日
    縮刑期滿執行完畢，有臺灣高等法院被告前案紀錄表1 份在
    卷足徵，其於徒刑執行完畢5 年內故意再犯本案有期徒刑以
    上之罪，為累犯，應依刑法第47條第1 項規定加重其刑。爰
    審酌被告前有多次刑案紀錄，素行不佳，及其犯罪動機、手
    段、所竊取財物之價值與犯後尚知坦承犯行等一切情狀，量
    處如主文所示之刑，以資懲儆。又查被告為本案犯行前，自
    90 年 起至93年間止，即因多次竊盜犯行，經法院先後6 次
    判處竊盜罪刑確定（詳如附表所示），被告亦曾2 次入監服
    刑，有上開臺灣高等法院被告前案紀錄表附卷可憑，然均未
    能有效遏止被告再犯，竟於前次接續執行徒刑完畢釋放後未
    滿半年即犯本案，且本案係被告甫遭警查獲，經臺灣桃園地
    方法院檢察署檢察官內勤訊問後暫予釋放，卻旋另行起意為
    之，顯見被告已將竊盜犯行視以為常，又以其犯罪態樣均係
    竊取機車供己代步觀之，堪認被告只需有可乘之機，即實施
    竊盜犯行，其心態已生偏差甚明，故本院認被告已有犯竊盜
    罪之習慣，非予加強他律矯治不足以矯正其惡性，本院因認
    應於刑之執行前，令入勞動場所強制工作，施以特別教化，
    使其養成勤勞之習慣，避免再犯，爰併依竊盜犯贓物犯保安
    處分條例第3 條第1 項、第4 條及第5 條第1 項前段之規定
    ，諭知被告應於刑之執行前令入勞動場所強制工作3 年，以
    收矯治之效。
四、末查扣案之鑰匙1 支，係被告乙○○所有供其為本案竊盜犯
    行所用之物，業經被告供述明確，應依刑法第38條第1 項第
    2 款之規定，併予宣告沒收之。
據上論斷，應依刑事訴訟法第299 條第1 項前段、第273 條之1
第1 項，刑法第320 條第1 項、第47條第1 項、第38條第1 項第
2 款，竊盜犯贓物犯保安處分條例第3 條第1 項、第4 條、第5
條第1 項前段，判決如主文。
本案經檢察官鄧媛到庭執行職務。
中    華    民    國    95    年    8     月    31    日
                  刑事第二庭  審判長法  官  李麗玲
                                    法  官  鄧雅心
                                    法  官  張兆光
上列正本證明與原本無異。
如不服本判決，應於判決送達後10日內向本院提出上訴狀 (應附
繕本)， 上訴於臺灣高等法院。
                                    書記官  曹秋冬
中    華    民    國    95    年    8     月    31    日
附錄本案論罪科刑法條：
刑法第320條第1項：
意圖為自己或第三人不法之所有，而竊取他人之動產者，為竊盜
罪，處5 年以下有期徒刑、拘役或500 元以下罰金。
附表（被告竊盜犯行前科）
┌──┬────────┬──────┬──────────┐
│編號│ 判  決  法  院 │刑        度│判決案號及確定日期  │
├──┼────────┼──────┼──────────┤
│ 1  │臺灣桃園地方法院│有期徒刑2月 │90年度桃簡字第768號 │
│    │                │            │90年12月10日        │
├──┼────────┼──────┼──────────┤
│ 2  │臺灣板橋地方法院│有期徒刑5月 │90年度板簡字第1934號│
│    │                │            │91年1月7日          │
├──┼────────┼──────┼──────────┤
│ 3  │臺灣桃園地方法院│有期徒刑10月│91年度易字第1098號  │
│    │                │            │91年9月16日         │
├──┼────────┼──────┼──────────┤
│ 4  │臺灣桃園地方法院│有期徒刑6月 │93年度簡字第8號     │
│    │                │            │93年1月28日         │
├──┼────────┼──────┼──────────┤
│ 5  │臺灣桃園地方法院│有期徒刑6月 │93年度簡字第431 號  │
│    │                │            │94年1月10日         │
├──┼────────┼──────┼──────────┤
│ 6  │臺灣桃園地方法院│有期徒刑6月 │93年度桃簡字第1504號│
│    │                │            │94年1月21日         │
└──┴────────┴──────┴──────────┘


司法院資訊處製作；財團法人民間司法改革基金會備份。
